# 请教陈老师关于母公司向子公司提供长期借款的相关报表列示问题

提问人：lucky_starbhg 时间：2019-09-09 18:40:00
背景介绍：
母公司 A（非金融机构）向控股子公司 B（持股比例 60%）提供 3 年期长期借款 3000 万，借款期限为 2019 年 9 月至 2022 年 12 月 31 日，其中 2020 年 12 月 31 日前借款利率为4.35%（央行一年期贷款基准利率），2021 年 1 月 1 日至 2022 年 12 月 31 日借款利率为 4.75%（央行一至三年贷款基准利率）。还款计划为 2020 年 12 月 31 日前偿还 1000 万及对应借款利息， 2021 年 12 月 31 日前偿还 1000 万及相应利息， 2022年 12 月 31 日前偿还 1000 万及对应利息。子公司B 借款用途为满足自身经营需要，且此项借款仅发生一次，非经常性业务。
结合您之前在其他版面的回复，请教您：如下账务处理及现金流列示是否正确？感谢您的回复！
在拆借发生时母公司作如下账务处理：
借：长期应收款 2,693.16 （按实际利率法计算的未来现金流量的现值）
借：未确认融资收益 306.84
贷：银行存款 3,000.00
现金流列示为 “支付的其他与投资活动有关的现金”
在拆借发生时子公司作如下账务处理：
借：银行存款 3,000.00
贷：长期应付款 2,693.16 （按实际利率法计算的未来现金流量的现值）
借：未确认融资费用 306.84
现金流列示为 “收到的其他与筹资活动有关的现金”

回答人：chenyiwei
在确保利率公允的前提下，可以这样处理。但如果利率低于子公司可从外部商业银行获得同等期限、条件的借款的市场利率，则应就利息差额部分确认权益性交易影响，参照《瑞华研究 2010 ～ 2016 汇编》之 “问题 4-1-14（母子公司之间的无息或低息贷款在双方各自个别财务报表中的处理）” 所述原则处理。